【裁判字號】    97,上訴,522
【裁判日期】    970516
【裁判案由】    毒品危害防制條例
【裁判全文】
臺灣高等法院臺南分院刑事判決         97年度上訴字第522號
上  訴  人
即  被  告  甲○○
上列上訴人因毒品危害防制條例案件，不服臺灣嘉義地方法院九
十七年度訴字第一九二號中華民國九十七年三月三十一日第一審
判決（起訴案號：臺灣嘉義地方法院檢察署九十七年毒偵字第四
二四號），提起上訴，本院判決如下：
    主  文
上訴駁回。
    理  由
一、依刑事訴訟法第三百五十條、第三百六十一條、第三百六十
    二條、第三百六十七條規定，不服地方法院之第一審判決而
    上訴者，須提出上訴書狀，並應敘述具體理由，為上訴必備
    之程式；其所提出之書狀未敘述上訴理由，或僅曾以言詞陳
    述上訴理由者，均應於上訴期間屆滿後二十日內補提理由書
    於第一審法院。第一審法院經形式審查，認逾期未補提上訴
    理由者，應定期間先命補正；逾期未補正者，為上訴不合法
    律上之程式，應以裁定駁回。倘已提出上訴理由，但所提非
    屬具體理由者，則由第二審法院以上訴不合法律上之程式，
    判決駁回。而所謂具體理由，必係依據卷內既有訴訟資料或
    提出新事證，指摘或表明第一審判決有何採證認事、用法或
    量刑等足以影響判決本旨之不當或違法，而構成應予撤銷之
    具體事由，始克當之（例如：依憑證據法則具體指出所採證
    據何以不具證據能力，或依憑卷證資料，明確指出所為證據
    證明力之判斷如何違背經驗、論理法則）；倘僅泛言原判決
    認定事實錯誤、違背法令、量刑失之過重或輕縱，而未依上
    揭意旨指出具體事由，或形式上雖已指出具體事由，然該事
    由縱使屬實，亦不足以認為原判決有何不當或違法者（例如
    ：對不具有調查必要性之證據，法院未依聲請調查亦未說明
    理由，或援用證據不當，但除去該證據仍應為同一事實之認
    定），皆難謂係具體理由，俾與第二審上訴制度旨在請求第
    二審法院撤銷、變更第一審不當或違法之判決，以實現個案
    救濟之立法目的相契合，並節制濫行上訴（九十七台上八九
    二號判決參照）。
二、本件上訴意旨略以：原判決對上訴人判處有期徒刑十月，上
    訴人覺得量刑過重；又上訴人確真心改過，已前往參加美沙
    冬替代療法，現並於南科上班工作，請給上訴人重生機會云
    云。然上訴人所提起第二審上訴，形式上雖提出書狀敘述上
    訴理由，但就第一審判決究竟有何具體事由，致判決不當或
    違法，並無一語涉及，自非屬得上訴第二審之具體理由。
三、至本件原判決量刑，係審酌上訴人為國中畢業智識程度，前
    有違反肅清煙毒條例、違反麻醉藥品管理條例、違反毒品危
    害防制條例等多次毒品前科，並曾因施用毒品而經觀察勒戒
    及強制戒治程序，竟均未思悔改，顯缺乏禁絕毒害決心，但
    念及施用毒品係屬自戕行為，未危害他人，於原審坦承犯行
    ，自承已尋求醫療協助接受美沙酮替代療法，態度尚稱良好
    等一切情狀，而對上訴人量處有期徒刑十月等情。查本件上
    訴人施用毒品係屬累犯，且本件法定本刑為五年以下有期徒
    刑之罪，原判決審酌結果，對上訴人僅量處有期徒刑十月，
    依上所述，顯已考量被告犯後坦承及自行接受美沙酮替代療
    法，犯後態度尚佳等一切情形，而對上訴人從輕量刑，顯已
    予被告機會。茲上訴人上訴意旨，猶就原判決已審酌事項，
    執為上訴理由，而指摘原判決不當，其上訴理由，顯非具體
    ，依上所述，應予駁回。爰依刑事訴訟法第三百七十二條規
    定，不經言詞辯論，逕行判決。
據上論斷，應依刑事訴訟法第三百六十七條前段、第三百七十二
條，判決如主文。
中    華    民    國    97    年    5     月    16    日
                  刑事第六庭    審判長法  官  蔡崇義
                                      法  官  杭起鶴
                                      法  官  董武全
以上正本證明與原本無異。
如不服本判決，應於收受本判決後十日內向本院提出上訴書狀。
其未敘述上訴理由者並得於提起上訴後十日內向本院補提理由書
狀（均須按他造當事人之人數附繕本）「切勿逕送上級法院」。
                                      書記官  許美惠
中    華    民    國    97    年    5     月    16    日


司法院資訊處製作；財團法人民間司法改革基金會備份。
